最　高　行　政　法　院　裁　定
　　　　　　　　　　　　　94年度裁字第01012號
抗　告　人　乙○○
相　對　人　臺灣省自來水股份有限公司第六區管理處
代　表　人　甲○○
上列當事人間因聲請停止執行事件，抗告人不服高雄高等行政法
院中華民國94年3月10日94年度停字第6號裁定，提起抗告。本院
裁定如下︰
　　主  文
抗告駁回。
抗告訴訟費用由抗告人負擔。
　　理  由
一、按於行政訴訟起訴前，如原處分或決定之執行將發生難於回
    復之損害，且有急迫情事者，行政法院亦得依受處分人或訴
    願人之聲請，裁定停止執行。但於公益有重大影響者，不在
    此限，行政訴訟法第116條第3項定有明文。又該條之規定，
    於確認行政處分無效之訴訟準用之，為行政訴訟法第117條
    所明定。
二、本件抗告人係以其為品竑工程有限公司（以下簡稱品竑公司
    ）之代表人，同時為該公司之品管人員。因慮及相對人依據
    政府採購法第101條第1項第4款規定，對品竑公司為停權3年
    之處分後，該公司之品管人員即抗告人本身亦將遭相對人為
    停權1年之處分。遂於提起行政訴訟前，先行聲請停止執行
    。經原審法院駁回後，抗告人仍表不服，其抗告意旨略以：
    抗告人除了係品竑公司之代表人外，同時為該公司之品管人
    員，品竑公司乃一人公司，抗告人的工作是承裝自來水公司
    之道路水管管線之埋設，且臺灣省自來水股份有限公司乃市
    場獨佔之國營事業，請廢棄原裁定等語。
三、經核原裁定係以：本件相對人雖以94年1月21日台水六工字
    第09400010080號函及所附「施工不良及違約情形罰扣款分
    類表」通知品竑公司，惟僅通知品竑公司因偽製冒充照片28
    件，而予以罰扣工程款28萬元，另依「管線工程特定施工補
    充說明」第4條第9項第3款規定，於結算時依約計扣品質管
    理費。並未論及將對抗告人作成停權1年之處分。易言之，
    抗告人尚無任何法律上利益或權利遭受系爭行政處分侵害之
    情事，是其非受處分人或法律上之利害關係人，其具狀聲請
    停止執行，即非適法。至抗告人另引據「管線工程特定施工
    補充說明」第4條第9項「違約處理附註」第2款：「違約情
    形可歸責於品管人員者，視其『矯正及預防措施』執行情形
    及違犯情節，得依『公共工程施工品質管理作業要點』撤換
    品管人員並知會工程會抽查小組函轉登載於甲方（即相對人
    ）公司網站列管，1年內不得任用於甲方之工程」之規定，
    主張其將因此遭受停止任用1年之處分云云。然相對人迄今
    既未依前述規定對抗告人作成處分，本件抗告人於品竑公司
    遭罰扣工程款後，即預先聲請停止現實上尚未發生處分之執
    行，自與行政訴訟法第116條第3項、第117條規定不符，是
    抗告人聲請停止執行，於法尚有未合，不應准許為由，裁定
    駁回抗告人在原審之訴。揆諸首揭說明，原處分之執行，並
    無使抗告人發生難於回復之損害，原裁定認與命停止執行之
    要件不符，不應准許，並無不合，其抗告難認有理由，應予
    駁回。
四、據上論結，本件抗告為無理由。爰依行政訴訟法第104條、
    民事訴訟法第95條、第78條，裁定如主文。
中    華    民    國    94    年     5    月    31    日
                  第二庭審判長法  官　葉　振　權
                              法  官  鍾　耀　光
                              法  官　黃  合  文
                              法  官　劉　鑫　楨
                              法  官　梁　松　雄
以  上  正  本  證  明  與  原  本  無  異
中    華    民    國    94    年    6    月    1      日
　　　　　　　　　　　　　　　書記官　郭　育　玎
